臺灣高雄地方法院刑事判決
                                    110年度簡上字第310號
上  訴  人  臺灣高雄地方檢察署檢察官
被      告  楊承遠


上列上訴人因被告傷害案件，不服本院高雄簡易庭民國110 年9
月23日110 年度簡字第2741號第一審簡易判決（起訴書案號：11
0 年度偵字第10223 號），提起上訴，本院管轄之第二審合議庭
判決如下：
    主  　　文
上訴駁回。
楊承遠緩刑貳年。
    事實及理由
一、第一審判決書之引用：
    本案經本院第二審合議庭（下稱本院）審理結果，認原審即
    第一審簡易庭（下稱原審）認事用法及量刑均無不當，應予
    維持。除增列「上訴人即被告楊承遠於本院審理時之自白（
    見簡上卷第49至53頁、第99至104 頁，本判決以下所引出處
    之卷宗簡稱對照均詳見附表）」為證據外，其餘均引用原審
    簡易判決記載之事實、證據及理由（如附件），並補充論述
    證據能力、駁回上訴及諭知緩刑宣告之理由。
二、證據能力之說明：
    查本判決所引用具有傳聞證據性質之證據，除因符合刑事訴
    訟法第159 條之1 至之4 關於傳聞法則例外規定者，本有證
    據能力外，其餘均經當事人於本院審理時同意有證據能力（
    見簡上卷第52頁、第100 至101 頁），而本院審酌上開各項
    證據作成或取得時之客觀環境條件，並無違法取證或欠缺憑
    信性或關連性之情形，作為證據使用皆屬適當，依刑事訴訟
    法第159 條之5 第1 項之規定，應認均有證據能力，得作為
    認定事實之憑據。
三、本院駁回上訴及宣告緩刑之理由：
（一）檢察官雖因告訴人劉士誠請求上訴，而以：被告自案發後
      迄今未向告訴人道歉，且未賠償醫療費用，犯後毫無悔意
      ，原審判決有期徒期4 月尚嫌過輕等語，提起上訴。然查
      ：
    1.按量刑輕重，乃屬事實審法院得依職權自由裁量之事項，
      苟已斟酌刑法第57條各款所列情狀而未逾越法定刑度，不
      得遽指為違法。又關於刑之量定，乃實體法上賦予法院得
      為自由裁量之事項，倘其未有逾越法律所規定之範圍，除
      顯有失出失入等科罰與罪責不相當之情形外，應予尊重，
      不得任意加以指摘。
    2.原審以被告犯傷害罪，事證明確，並依具體個案審酌：「
      被告未思以理性方式解決紛爭，率爾毆打告訴人，致其受
      有上開傷害，且迄今尚未賠償告訴人所受之損害，所為實
      有不該；惟念被告犯後坦承犯行，態度尚可，兼衡被告於
      警詢自陳之智識程度、經濟狀況（詳見警卷第3 頁），以
      及告訴人傷勢程度、被告犯罪手法、動機及素行」等一切
      情狀，量處有期徒刑4 月，併諭知以新臺幣（下同）1,00
      0 元折算1 日之易科罰金折算標準。經核原審認事用法均
      無不當，就刑法第57條各款所定量刑應審酌之事項，亦妥
      為斟酌，所處之刑復未逾越法定刑度範圍，並無輕重失衡
      而違反罪刑相當性之情形，其量刑並無失當。
    3.上訴意旨雖稱被告未賠償告訴人所受損害，犯後毫無悔意
      云云。然被告於本院審理時已與告訴人調解成立，並於民
      國110 年12月24日調解期日當場給付15萬元之賠償金完畢
      ，且經告訴人以書狀請求本院從輕量刑並為緩刑宣告之諭
      知，予被告自新機會等情，有本院調解筆錄及告訴人110
      年12月24日刑事陳述狀各1 份在卷可憑（見簡上卷第81至
      83頁）。是被告於本院審理時已適度賠償告訴人所受損害
      ，並經告訴人請求從輕量刑，給予自新機會，則上訴意旨
      所稱被告未賠償告訴人，犯後態度不佳等節，已難認有據
      。上訴意旨以前詞指摘原審量刑過輕，經核並無理由，應
      予駁回。
（二）緩刑宣告：
      被告前未曾因故意犯罪受有期徒刑以上刑之宣告，有臺灣
      高等法院被告前案紀錄表1 份在卷可考，符合刑法第74條
      第1 項第1 款所定緩刑要件。茲念被告因一時失慮而犯本
      案，於本院審理中已與告訴人調解成立，並賠償全數和解
      金15萬元完畢，且經告訴人具狀請求給予被告緩刑之宣告
      ，業如前述。堪認被告經此偵審、科刑及賠償程序後，已
      能知所警惕，信無再犯之虞，本院因認其所受宣告之刑，
      以暫不執行為適當，爰依刑法第74條第1 項第1 款之規定
      ，併予宣告緩刑2 年，以啟自新。
據上論斷，應依刑事訴訟法第455 條之1 第1 項、第3 項、第36
8 條、第373 條，刑法第74條第1 項第1 款，判決如主文。
本案經檢察官丁亦慧提起公訴，檢察官范文欽提起上訴，檢察官
翁誌謙到庭執行職務。
中　　華　　民　　國　111 　　年　　2 　　月　　25　　日
                  刑事第九庭      審判長法  官  毛妍懿
                                        法  官  黃三友
                                        法  官  張瀞文
以上正本證明與原本無異。
不得上訴。
中　　華　　民　　國　 111　　年　　2 　　月　　25　　日
                                        書記官  張惠雯
附錄論罪科刑法條：
刑法第277條第1項
傷害人之身體或健康者，處五年以下有期徒刑、拘役或五十萬元
以下罰金。
附表：本判決所引出處之卷宗簡稱對照表
┌───┬─────────────────────────────┐
│簡稱  │卷宗名稱                                                  │
├───┼─────────────────────────────┤
│警卷  │高雄市政府警察局新興分局高市警新分偵字第11070629
100號卷宗 │
├───┼─────────────────────────────┤
│偵卷  │高雄地檢署110 年度偵字第10223 號卷宗                      │
├───┼─────────────────────────────┤
│審訴卷│本院110 年度審訴字第423 號卷宗                            │
├───┼─────────────────────────────┤
│簡卷  │本院110 年度簡字第2741號卷宗                              │
├───┼─────────────────────────────┤
│簡上卷│本院110 年度簡上字第310 號卷宗                            │
└───┴─────────────────────────────┘
附件：
臺灣高雄地方法院刑事簡易判決　　　　110 年度簡字第2741號
公　訴　人　臺灣高雄地方檢察署檢察官
被　　　告　楊承遠
上列被告因傷害案件，經檢察官提起公訴（110 年度偵字第1022
3 號），因被告自白犯罪，本院合議庭認宜以簡易判決處刑（原
案號：110 年度審訴字第423 號），爰不經通常審判程序，裁定
由受命法官獨任逕以簡易判決處刑如下：
    主  文
楊承遠犯傷害罪，處有期徒刑肆月，如易科罰金，以新臺幣壹仟
元折算壹日。
    事實及理由
一、楊承遠於民國110 年2 月16日3 時19分許，在高雄市○○區○○
    ○路00號「七星會館」外與劉士誠發生口角爭執，詎楊承遠
    基於傷害之犯意，徒手毆打劉士誠臉部，致其受有顏面挫傷
    併左眼眼眶骨骨折、雙眼結膜下出血之傷害。嗣經劉士誠報
    警處理，經警調閱監視器畫面循線查獲上情。
二、上述犯罪事實，有下列證據足資證明：
  (一)被告楊承遠於警詢、偵查及本院中之自白。
  (二)證人即告訴人劉士誠於警詢時之證述。
  (三)高雄醫學大學附設中和紀念醫院診斷證明書、監視器光碟
      各1 份、監視器擷取畫面8 紙。
三、核被告所為，係犯刑法第277 條第1 項傷害罪。爰以行為人
    之責任為基礎，審酌被告未思以理性方式解決紛爭，率爾毆
    打告訴人，致其受有上開傷害，且迄今尚未賠償告訴人所受
    之損害，所為實有不該；惟念被告犯後坦承犯行，態度尚可
    ，兼衡被告於警詢自陳之智識程度、經濟狀況（詳見警卷第
    3 頁），以及告訴人傷勢程度、被告犯罪手法、動機及素行
    （詳見卷附臺灣高等法院被告前案紀錄表）等一切情狀，量
    處如主文所示之刑，並諭知易科罰金之折算標準。
四、依刑事訴訟法第449 條第2 項、第3 項、第454 條第1 項，
    逕以簡易判決處刑如主文。
五、如不服本件判決，得自收受送達之日起20日內，向本院提起
    上訴狀，上訴於本院管轄之第二審地方法院合議庭。本件經
    檢察官丁亦慧提起公訴。
中    華    民    國   110    年    9     月    23    日
                  高雄簡易庭    法  官  林明慧
以上正本，係照原本作成，證明與原本無異。
如不服本件判決，得自收受送達之日起20日內，向本院提出上訴
狀（須附繕本），上訴於本院管轄之第二審地方法院合議庭。
因疫情而遲誤不變期間，得向法院聲請回復原狀。
中    華    民    國   110    年    9     月    23    日
                                書記官  鄭永媚